臺灣桃園地方法院民事裁定
110年度訴字第2518號
原      告  魏至宇  
訴訟代理人  魏文信  
被      告  桃園土木技師公會

法定代理人  蔡明文  
訴訟代理人  陳錦芳律師
            劉時宇律師
上列當事人間請求侵權行為損害賠償事件，本院裁定如下：
    主      文
原告之訴駁回。
訴訟費用由原告負擔。
    事實及理由
一、原告起訴主張：被告法人收取新臺幣（下同）286,250元，
    由被告技師許錦森出面勘驗，一次鑑定、一次初勘，根本胡
    掰瞎扯，完全未通知現住戶與原告或代理人魏文信在現場，
    也未進入屋內現場勘驗，故已對被告提出刑事告訴也分案了
    ，於民國109年10月13日提告刑事，偽造文書、作偽證。被
    告出具證明，證明漏水是原告四樓屋頂進水管所致，還百分
    之百確認。太可惡了，一個公會技師根本胡掰瞎扯，還由公
    會背書、出示證明，不然如何提出民事對原告求償。公會這
    樣多人才，公會識人不明必須承擔責任，原告因公會一紙證
    明書，就被求償1,078,820元，已訴訟中。故原告對該公會
    提出民事賠償，求償1,100,000元，如今就因被告及技師的
    證明，被另案原告拿來求償本案原告100多萬，當然對公會
    跟技師分開各人求償。原告委託代理人魏文信對該公會求償
    之精神及實際賠償，另對技師各人也另提各人民事賠償之責
    ，兩個賠償分開打，各人惡業各人擔等語，其餘詳如卷民事
    起訴狀所載。
二、按起訴基於惡意、不當目的或有重大過失，且事實上或法律
    上之主張欠缺合理依據，法院應以裁定駁回之，民事訴訟法
    第249條第1項第8款定有明文。揆其立法意旨，係使國家有
    限司法資源能為合理運用，同時維護被告權益，倘原告起訴
    所主張之事實或法律關係，以客觀合理標準之一般人施以普
    通注意即可知所訴無據，此屬起訴有重大過失情事，堪認為
    濫訴之一種，即屬欠缺合法訴訟要件，如其情形不可以補正
    者，法院應以其訴為不合法，裁定予以駁回。
三、經查：原告提起本件訴訟，係因原告於另案（即本院109年
    度訴字第1867號案件）與訴外人許曉嵐間有修復漏水之爭執
    ，訴外人許曉嵐為確認漏水原因而自行申請桃園市土木技師
    公會就漏水情形進行鑑定，並提起另案訴訟請求本件原告應
    賠償1,078,820元，惟觀另案就漏水鑑定係向法院聲請由桃
    園市建築師公會為鑑定單位，並非如原告所述由被告進行鑑
    定而為審判依據，且另案仍繼續審理中，尚未終結，此有本
    院依職權調取本院109年度訴字第1867號卷宗附卷可參。再
    者，原告主張被告應負賠償責任之行為，均為原告主觀臆測
    之詞，逕行指摘被告所為不法，並未能具體主張並舉證證明
    ，自難信為真，且原告多次以相同原因事實對被告及所屬人
    員（即許錦森）提起訴訟（本院簡易庭110年度壢簡字第612
    號、110年度壢簡字第886號），又撤回起訴等行為，顯見原
    告起訴之主張顯屬惡意及含有不當目的，且欠缺經驗及論理
    法則上合理性，亦無從以命原告說明其理由依據或提出其他
    證據方法之方式而得以補正，自毋庸再定期間命原告補正之
    。是原告之訴顯難認為合法，應予駁回。　　
四、爰依民事訴訟法第249條第1項第8款、第95條、第78條，裁
    定如主文。
中　　華　　民　　國　　111 　年　　3 　　月　　18　　日
                  民事第三庭法　官　張益銘

以上正本係照原本作成
如不服本裁定應於送達後10日內向本院提出抗告狀，並應繳納抗
告費新台幣1,000元。

中　　華　　民　　國　　111 　年　　3 　　月　　18　　日
                            書記官　謝菁菁